臺灣基隆地方法院小額民事判決　　　　93年度基小字第1692號
原　　　告　麗景天下社區管理委員會
法定代理人　丁○○
訴訟代理人　乙○○
被　　　告　甲○○○
訴訟代理人　丙○○
上列當事人間請求給付管理費事件，本院判決如左：
    主    文
被告應給付原告新台幣貳萬參仟壹拾玖元，及自民國九十三年十
二月四日起至清償日止，按週年利率百分之五計算之利息。
訴訟費用新台幣壹仟元由被告負擔。
本判決得假執行。
    理由要領
一、原告起訴主張被告係原告社區（麗景天下社區）內區分所有
    權人，依區分所有權人會議決議，各區分所有權人每月應按
    坪數繳交管理費每坪新台幣（下同）300 元及樓梯清潔費
    300 元。惟被告積欠自民國93年5 月起至8 月及93年9 月至
    10月之管理費22119 元及93年5 月至7 月之樓梯清潔費900
    元，合計23019 元。雖經原告多次催繳均置之不理，爰訴請
    被告如數給付等語。
二、被告則以原告社區住戶管理委員會之主任委員，未經合法被
    選為原告社區之主任委員，原告未經合法代理，自不得請求
    牆面等皆由住戶自行雇工修理，原告並未盡其義務等語，資
    為抗辯。
三、本件被告對於原告所主張欠繳管理費之事實，並不爭執，兩
    造之爭點厥為原告之法定代理人是否具備法定代理人之資格
    。查原告法定代理人丁○○係該社區之區分所有權人，經區
    分所有權人及管理委員選任為該社區第14屆主任委員，業據
    原告提出公寓大廈管理組織報備證明、麗景天下社區報備新
    任委員名冊經主管機關基隆市七堵區公所備查函、麗景月刊
    、麗景天下社區住戶自治規約等在卷可稽。其被選任為原告
    社區之主任委員，揆諸前開法條規定，資格自屬合法。
四、另按公寓大廈除應成立管理委員會或推選管理負責人，為管
    理之主體，以管理公寓大廈之公共事務外，並應設置公共基
    金，以為管理之經費，其來源包括區分所有權人依區分所有
    權人會議決議繳納之管理費及其他應分擔或負擔之費用。如
    區分所有權人或住戶積欠應繳納之公共基金或應分擔或其他
    應負擔之費用已逾二期或達相當金額，經定相當期間催告仍
    不給付者，管理負責人或管理委員會得訴請法院命其給付應
    繳之金額及遲延利息，公寓大廈管理條例第27條、第18條、
    第21條分別定有明文。本件被告為「麗景天下社區」之區分
    所有權人且積欠管理費未繳已如上述，則原告訴請被告給付
    積欠之管理費即無不當。至原告社區管理委員會是否有應盡
    而未盡之責任及義務並被告有無溢繳管理費及應否退還，自
    應由各區分所有權人在區分所有權人會議提出，並經區分所
    有權人會議決議後實施，與被告應繳納之管理費無關，被告
    此部分抗辯，尚非可採。
五、綜據上述，原告請求被告給付23019 元及自支付命令聲請狀
    繕本送達翌日（93年12月4 日）起至清償日止，按週年利率
    百分之五計算之利息，為有理由，應予准許。
六、本件係依小額訴訟程序為被告敗訴之判決，依民事訴訟法第
    436 條之20，應依職權宣告假執行。
七、本件訴訟費用1000元由被告負擔。
中  　華　　民　　國　　94　年　　1　　月　   20      日
　　              基隆簡易庭法　官　陳培仁
以上正本係照原本作成。
對於本件判決如有不服，應於收受送達後二十日內向本院提出上
訴書狀，上訴於本院合議庭，並按他造當事人之人數附具繕本。
當事人之上訴，非以判決違背法令為理由不得為之，上訴狀應記
載上訴理由，表明下列各款事項：
(一)原判決所違背之法令及其具體內容。
(二)依訴訟資料可認為原判決有違背法令之具體事實。
中  　華　　民　　國　　94　年　　1　　月　   20      日
                        書記官　溫麗燕
